【裁判字號】    98,交聲,662
【裁判日期】    980506
【裁判案由】    交管條例聲異
【裁判全文】
臺灣板橋地方法院交通法庭裁定        98年度交聲字第662號
原處分機關  交通部公路總局臺北區監理所
異  議  人
即受處分人  甲○○
上列受處分人因違反道路交通管理處罰條例案件，不服原處分機
關於中華民國98年3 月19日所為之裁決處分（裁決書案號：北監
自裁字裁40-A00000000號），聲明異議，本院裁定如下：
    主  文
異議駁回。
    理  由
一、原處分意旨略以：異議人即受處分人甲○○於民國97年12月
    24日上午9 時54分許，駕駛車牌號碼6928－JD號自小客車，
    以時速66公里行經臺北市○○○道往西方向行駛，當時道路
    限速為時速50公里，經臺北市政府警察局交通警察大隊逕行
    舉發，爰依道路交通管理處罰條例第40條規定，裁處罰鍰新
    臺幣（下同）1600元，並依同條例第63條第1 項第1 款規定
    ，記違規點數1 點。
二、異議理由略以：異議人認為當時並無超速，其於民國97年12
    月24日上午9 時54分許駕駛車牌號碼6928－JD號自小客車，
    沿臺北市○○○道中間車道往臺北縣板橋市行駛，當時印象
    中有車輛由左邊超車。而採證照片上顯示有與其同時行進於
    不同車道，前後相距約一車距之車號3408－EP紅色箱型車，
    二車同於採證範圍內出現於採證照片上，而採證之方式為固
    定照相，採證範圍內，二車速度不一，行進於不同車道，二
    車前後相距太近，實有交錯重疊啟動感測之可能性。
三、按汽車駕駛人，行車速度，超過規定之最高時速，或低於規
    定之最低時速，處新臺幣1200元以上2400元以下罰鍰，並記
    違規點數1 點，道路交通管理處罰條例第40條、第63條第1
    項第1 款分別定有明文。經查：異議人於上述時、地超速駕
    駛上開車輛一節，有卷附經警送檢合格據以測速拍照採證之
    照相式雷達測速儀所攝得之採證照片一幀（觀諸該照片上方
    顯示之日期時間、地點、速限、車速）等內容可知上情。而
    該取締之相機是固定式「微電腦雷達波型自動採證單功能相
    機」，業經經濟部標準檢驗局檢驗合格，而採證方式為每次
    採證1 張，以斜角45度發射，最遠可達50公尺，可採證4 線
    車道；於照片上會顯示：年、月、日、時間、當時速度及速
    限標準。此有臺北市政府警察局萬華分局北市警萬分交字第
    09830705400 號函、經濟部標準檢驗局雷達測速儀檢定合格
    證書（檢定合格單號碼：MOGA0000000A、MOGA0000000B，有
    效期限至98年7 月31日）在卷可稽，該取締之相機應具備上
    開測速之功能堪以認定。又證人即本件舉發員警乙○○到庭
    證述：臺北市關於照相舉發違規案件，是先由警員在照片上
    判定，並在照片上寫上違規車號及違規事實代碼，而違規照
    片上之W ，係指自小客車代碼，186 係指違規地點之代碼，
    1 是超速的代碼，而V 是車速。而判定方式為將去向車左判
    斷表放置於取締照片上面，而判斷表上左右下方有斜線A 和
    B ，先分別對準相片左右下角，同時，將該相片之底線與判
    斷表之橫線平行，則相片上會顯示速度之被測車輛後半部會
    在判斷表顯示出。並提出去向車左判斷表為證。而依據卷附
    之去向車左判斷表所示，異議人所駕駛之車牌號碼6928－JD
    號自小客車，確實出現於該判斷表斜線區域內，依上開證人
    乙○○之說明，則超速車輛應為異議人所駕駛之6928－JD號
    自小客車無誤。再異議人雖辯稱當時應該沒有超速，且好像
    有車輛從其左側超車，可能會有交錯重疊啟動感測之可能性
    。然依取締照片，雖於異議人所駕駛車輛左側車道前方有車
    號3408－EP紅色箱型車於上行駛，然依該相片，並無法認定
    3408－EP紅色箱型車是否曾超越異議人駕駛之6928－JD號自
    小客車，且依證人於上開之說明及所提出之去向車左判斷表
    所示，該取締照片所涵涉的範圍確為異議人所駕駛之車輛，
    而非於照片左上方之3408－EP紅色箱型車，可證異議人確實
    有超過速限之情事，而非重複感應所致，且該「微電腦雷達
    波型自動採證單功能相機」業已經中央標準局檢驗合格，堪
    認其功能正常，並無感應錯誤之情事，異議人所辯不足採信
    。綜上，異議人於上開時地駕駛車牌號碼6928－JD號自小客
    車超過速限16公里之事實，堪以認定。原處分機關依道路交
    通管理處罰條例第40條規定，裁處罰鍰1600元，並依同條例
    第63條第1 項第1 款規定，記違規點數1 點，核無違誤。本
    件異議為無理由，應予駁回。
據上論斷，應依道路交通案件處理辦法第19條，裁定如主文。
中    華    民    國    98    年    5     月    6     日
                    交通法庭  法  官  林 晏 鵬
以上正本證明與原本無異
如不服本裁定應於送達後5日內向本院提出抗告狀
                              書記官  陳 映 孜
中    華    民    國    98    年    5     月    8     日


司法院資訊處製作；財團法人民間司法改革基金會備份。
